【裁判字號】    97,交抗,684
【裁判日期】    971203
【裁判案由】    聲明異議
【裁判全文】
臺灣高等法院高雄分院刑事裁定         97年度交抗字第684號
抗告人即
受處分人  甲○○原名盧玉枝）.
上列抗告人因聲明異議案件，不服臺灣高雄地方法院中華民國97
年9 月11日裁定（97年度交聲字第1824號；原處分案號：交通部
公路總局高雄區監理所高監自裁字第裁00-000000000號），提起
抗告，本院裁定如下：
    主  文
抗告駁回。
    理  由
一、本件抗告意旨略以：本件係因異議人即受處分人甲○○所有
    車號VE -9857號自用小客車借人使用，無法聯絡使用人，以
    致未將車子送檢驗，並非故意逃避受檢。為此，提起抗告，
    請撤銷原裁定，改裁處不罰云云。
二、按汽車不依限期參加定期檢驗或臨時檢驗者，處汽車所有人
    新臺幣（下同）900 元以上1 千800 元以下罰鍰；逾期1 個
    月以上者並吊扣其牌照，至檢驗合格後發還，逾期6 個月以
    上者，註銷其牌照，道路交通管理處罰條例第17條第1 項定
    有明文。又汽車檢驗應按指定日期將車輛駛往公路監理機關
    檢驗場所或指定地點接受檢驗；領有牌照之汽車，其出廠年
    份，自用小客車未滿5 年者免予定期檢驗，5 年以上未滿10
    年者，每年至少檢驗1 次，10年以上者每年至少檢驗2 次。
    但自用小客車使用液化石油氣及壓縮天然氣為燃料、其他自
    用車及營業車未滿5 年者，每年至少檢驗1 次，5 年以上者
    每年至少檢驗2 次。但出廠年份逾10年之營業大客車每年至
    少檢驗3 次。營業大客車所有人應於指定日期前1 個月內、
    其他汽車所有人應於指定日期前後1 個月內持行車執照、新
    領牌照登記書向公路監理機關申請檢驗。但自用小型車申請
    檢驗，免持新領牌照登記書，道路交通安全規則第36條、第
    44條第1 項亦有明文。
三、原處分意旨略以：(一)本件異議人甲○○於96年9 月21日更改
    姓名前原姓名為盧玉枝，且係上開車輛之所有人乙節，已依
    職權調取之異議人全戶戶籍資料查詢結果及車號查詢汽車車
    籍資料1 份在卷可稽（見原審卷第15、16頁），且觀諸上開
    戶籍資料之身分證統一編號及戶籍地址與車籍資料及本件裁
    決書上所列之「盧玉枝」均相符，故異議人甲○○確係本件
    主管機關裁決所處罰之受處分人無疑。(二)異議人所有之上開
    車輛未依限期參加定期檢驗，違反道路交通管理處罰條例第
    17條第1 項規定，為警舉發之事實，業據異議人以「陳情書
    」具狀自承在卷（見原審卷第33頁），又原處分機關於核發
    上開車輛牌照時，已一併指定該車出廠滿5 年後之第1 次定
    期檢驗日期為87年10月8 日（即發照日5 年後），登載於該
    車行車執照上，並註明車主應於指定檢驗日前後1 個月內申
    請檢驗，爾後定期檢驗完迄，均會於該車行車執照上，登載
    註明下次定期檢驗日期，一般人對自己車輛之車齡車況，應
    知之甚詳，異議人為上開車輛之車主自應於指定檢驗日前後
    1 個月內申請檢驗，嗣因上開車輛未於96年10月8 日前後1
    個月內參加定期檢驗，原處分機關即於96年11月27日填製舉
    發違反道路交通管理事件通知單（下稱舉發通知單），以上
    開車輛不依限期於96年10月8 日參加定期檢驗為由（舉發通
    知單上違規時間、地點分別記載為「96年11月23日」、「高
    雄區監理所」）裁處罰鍰900 元，於96年11月30日將前開舉
    發通知單送達異議人位於高雄縣大寮鄉○○村○○路102 巷
    37號之住處，由異議人本人蓋章收受有案，異議人未於應到
    案日期（96年11月23日）前繳納罰鍰，原處分機關遂於97年
    7 月14日開立違反道路交通管理事件裁決書（下稱裁決書）
    ，以異議人不依限期參加定期檢驗（定檢日96年10月8 日）
    為由（違規時間、舉發單位則分別記載為「96年11月23日0
    時」、「高雄區監理所」），裁處罰鍰1 千400 元、責令檢
    驗等情，並有舉發通知單、裁決書各1 份、送達證書2 份、
    原處分機關97年8 月19日高監自字第0970038718號函暨檢附
    之汽車車籍查詢資料附卷可稽（見原審卷第8 、12、13、22
    至25頁），堪認屬實。足證異議人確未依照監理機關指定之
    定期檢驗日期（96年10月8 日），於檢驗日前後1 個月內（
    96年9 月8 日至96年11月8 日）參加上開車輛定期檢驗。雖
    異議人辯稱：因上開車輛交由他人使用，以致伊不知期限已
    過，才未去驗車云，及異議人因兼職薪津微薄無力負擔上開
    車輛相關費用，且已於97年6 月間向車輛監理機關繳回車牌
    註銷報廢有案云云，但此均非卸免參加該次定期檢驗之義務
    之正當理由。因認異議人顯已違反道路交通管理處罰條例第
    17條第1 項規定，原處分機關裁處罰鍰1 千400 元，為正當
    ，而駁回受處分人之聲明異議，經核並無不合。本件異議人
    仍執陳詞提起抗告，為無理由，應予駁回。
四、據上論結，應依道路交通案件處理辦法第26條，刑事訴訟法
    第412 條，裁定如主文。
中    華    民    國    97    年    12    月    3    日
                    刑事第六庭    審判長法  官  王憲義
                                        法  官  張盛喜
                                        法  官  邱永貴
以上正本證明與原本無異。
不得再抗告。
中    華    民    國    97    年    12    月    3    日
                                        書記官  鄭翠芬


司法院資訊處製作；財團法人民間司法改革基金會備份。
